臺灣高等法院刑事判決　　　　　　　　　　　　　九十二年度交上訴字第一四三號
　　上　訴　人
　　即　被　告　甲○○　原名.
右上訴人因公共危險案件，不服臺灣台北地方法院九十二年度交訴字第二八號，中華
民國九十二年五月二十七日第一審判決（聲請以簡易判決處刑案號：臺灣台北地方法
院檢察署九十年度偵字第二四二七四號）提起上訴，本院判決如左：
    主  文
上訴駁回。
甲○○緩刑貳年。
    事  實
一、甲○○於民國九十年九月十五日凌晨七時許，駕駛動力交通工具即車號五Ｇ－○
    七三八號自小客車，沿台北市○○○路東往西行駛，行經長安東路、建國北路交
    岔路口時，本應注意車前狀況，隨時採取必要安全措施，依當時情形又無不能注
    意情事，竟疏未注意乙○○駕駛車號ＧＴ－三五九一號自小客車沿建國北路北往
    南行駛，亦行至前開交岔路口，兩車不慎在該交岔路口內發生碰撞，乙○○因而
    受有胸部挫傷之傷害（過失傷害部分業據乙○○撤回告訴，經原審判決不受理確
    定）。甲○○於肇事後所駕駛之自小客車因熄火而停下，然其並未下車查看，旋
    即基於逃逸犯意駕車駛離現場，嗣因乙○○記下甲○○所駕駛汽車之車號，報警
    處理後方循線查獲。
二、案經乙○○訴由臺灣臺北地方法院檢察署檢察官偵查聲請簡易判決處刑。
    理  由
一、訊據上訴人即被告甲○○對於右揭時、地駕車與告訴人乙○○駕駛之自小客車發
    生碰撞而駕車離開現場之事實，坦承不諱，惟矢口否認有肇事逃逸犯行，辯稱：
    事發前伊遵守號誌指示綠燈直行，告訴人駕車闖越紅燈，兩車方在前開交岔路口
    內發生碰撞；告訴人於事發後走至伊車旁要伊下車處理，然其態度惡劣，伊自認
    並無過失且見告訴人並無大礙故而將車駛離，並非故意逃逸云云。經查：
（一）右揭犯罪事實，業據告訴人乙○○於警詢、偵查中、原審及本院審理時指訴歷
      歷，並有道路交通事故調查報告表、道路交通事故補充資料表、交通事故談話
      紀錄表、現場照片等在卷可稽。被告於偵查中業已坦承事發當日兩車確曾發生
      碰撞，足證被告對於其駕車肇事一節已屬明知。本件被告及告訴人當日駕車行
      向相互垂直，而肇事交岔路口設有燈光號誌，若兩車均遵照號誌指示行進，理
      應不致在交岔路口內發生碰撞。被告及告訴人於事發後相互指摘對方闖越紅燈
      ，惟遍觀全案卷證，除該二人之陳述外，並無任何事證足以佐證何人所言方屬
      實在，是以尚未能遽認被告確實如告訴人所指於事發前闖越紅燈行進，應予說
      明。
（二）本件事故發生後，告訴人所駕駛之汽車車頭嚴重毀損，有車損照片附卷可按，
      被告亦自稱伊車因本件事故受損嚴重，右前車門整片板金及右前輪均損壞，可
      知當日兩車撞擊力道甚鉅。告訴人陳稱碰撞發生時，其頭部撞到擋風玻璃、身
      體撞到方向盤等語，核與台安醫院所出具、載有告訴人當日傷勢為胸部挫傷之
      診斷證明書相符。按被告於偵查中表示其於碰撞後有受傷但是未驗傷故而無法
      提出證據，復佐以兩車當時碰撞力道之鉅，被告應可預見告訴人亦可能因此事
      故而受有傷害。告訴人於原審審理時證稱：其於事發後即向被告表示其已受傷
      ，請被告打電話報警、叫救護車等語（見原審卷第三十二頁），雖被告否認告
      訴人曾告知其已受傷，然告訴人業於九十二年一月二十日即就本件事故賠償事
      宜與被告成立調解，並於原審審理中具狀撤回傷害告訴，有調解程序筆錄及撤
      回告訴狀各一份在卷可參，衡情告訴人並無故為不利被告證言之必要及可能，
      兩造相異之陳述，應以告訴人所言較為可採。被告辯稱當日不知告訴人因本件
      車禍而受傷云云，應屬卸責之詞，要難遽信。
（三）按被告既明知其肇事之事實，其自身因此一事故而受傷，對於被害人即告訴人
      因而受傷亦難謂為不知已如前述，再按刑法第一百八十五條之四之肇事致人死
      傷逃逸罪，以處罰肇事後逃逸之駕駛人為目的，俾促使駕駛人於肇事後能對被
      害人即時救護，以減少死傷。被告肇事致告訴人受傷後，即行駕車離去，未留
      在現場對被害人予以即時救助，亦未表明身分或留下聯絡方式，顯有肇事逃逸
      之故意，所辯不足採信，其肇事逃逸之犯行洵堪認定。被告辯稱伊因自恃對本
      件事故之發生並無過失、告訴人態度惡劣方才離去云云，縱認屬實，亦無解於
      本罪之成立，應予敘明。綜上，本件事證明確，應予依法論科。
二、核被告所為，係犯刑法第一百八十五條之四駕駛動力交通工具肇事，致人受傷而
    逃逸罪。原審以被告犯罪可以認定，適用刑法第一百八十五條之四、第四十一條
    第一項前段、罰金罰鍰提高標準條例第二條，並審酌被告素行尚佳，另告訴人所
    受傷勢非屬嚴重，且雙方已就民事賠償問題達成和解等情狀，量處被告有期徒刑
    六月，並諭知易科罰金之折算標準，其認事用法，核無不合。被告仍執陳詞上訴
    卸飾犯罪而指摘原判決，並無理由，應予駁回。第查，被告未曾受有期徒刑以上
    刑之宣告，有本院被告全國刑案紀錄表一紙附卷可憑，被告因一時失慮致觸刑章
    ，經此次偵、審程序及科刑之教訓後，當知所警惕，信無再犯之虞，且被告已於
    原審審理期間與被害人達成和解，有告訴人於原審所提撤回告訴狀一紙在卷可憑
    ，其既已將本案有所圓滿處理，本院考量被告素行尚佳，其所宣告之刑，以暫不
    執行為適當，爰併予宣告緩刑貳年，用資兼顧，並勵自新。
據上論斷，應依刑事訴訟法第三百六十八條、刑法第七十四條第一款，判決如主文。
本案經檢察官陳文琪到庭執行職務。
中　　　華　　　民　　　國　　九十三　　年　　　二　　　月　　二十七　　日
                              臺灣高等法院刑事第十六庭
                                  審判長法  官  許　增　男
                                        法  官  周　煙　平
                                        法  官  陳　孟　瑩
右正本證明與原本無異。
如不服本判決，應於收受送達後十日內向本院提出上訴書狀，其未敘述上訴之理由者
並得於提起上訴後十日內向本院補提理由書（均須按他造當事人之人數附繕本）。
                                        書記官  沈　秀　容
中　　　華　　　民　　　國　　九十三　　年　　　二　　　月　　二十七　　日
附錄：本判決論罪科刑法條全文
中華民國刑法第一百八十五條之四
駕駛動力交通工具肇事，致人死傷而逃逸者，處六月以上五年以下有期徒刑。
